臺灣臺南地方法院刑事判決　　　　　　 95年度交易字第125號
公　訴　人　臺灣臺南地方法院檢察署檢察官
被　　　告　丙○○
選任辯護人　葉天祐律師
上列被告因業務過失傷害案件，經檢察官提起公訴（95年度偵續
字第128號），被告就被訴事實為有罪之陳述，本院裁定進行簡
式審判程序，本院判決如下：
    主  文
丙○○犯業務過失傷害罪，處有期徒刑柒月。
    事  實
一、丙○○考領有聯結車職業駕駛執照，以駕駛半聯結車為業，
    係從事駕駛業務之人，其於民國94年11月17日凌晨（起訴書
    誤載為下午）2時40分許，駕駛牌照號碼KL-955號營業用半
    聯結車，沿國道一號高速公路由北向南行駛，以75公里左右
    之時速行經國道一號高速公路南下322公里900公尺處時，本
    應注意依其時速至少應與前車保持75公尺之安全距離，而依
    當時情形天候晴、柏油路面乾燥、無缺陷、無障礙物，視距
    良好，客觀上並無其不能注意之情形，詎其竟疏於注意，未
    與前車保持安全之距離，以致其駕駛之KL-955號營業用半聯
    結車左前方不慎追撞由乙○○所駕駛之牌照號碼7R-133號營
    業用半聯結車之右後方，致乙○○因此受有頭部外傷、腦震
    盪併硬腦膜下出血之傷害。車禍發生後，經乙○○以電話報
    警處理，丙○○於未被有偵查權之公務員或機關發覺前，向
    前來處理之警察自首坦承犯行，進而接受裁判。
二、案經乙○○訴由臺灣臺南地方法院檢察署檢察官偵查起訴。
    理  由
一、訊據被告丙○○對於其上開犯罪事實供承不諱，核與告訴人
    乙○○指訴之情節相符，並有華濟醫院出具乙○○受傷之診
    斷證明書11紙、病歷資料2份及道路交通事故現場圖、道路
    交通事故調查報告表（一）、（二）各1份、警察蒐證之現
    場照片6張附卷可稽。
二、按汽車行駛高速公路，前後兩車間之行車安全距離，在正常
    天候狀況下，大型車依車輛速率之每小時公里數值減20（單
    位為公尺），例如車輛時速1百公里，前後兩車間之最小行
    車安全距離，大型車為80公尺，高速公路交通管制規則第6
    條第1項、第2項定有明文及例示（按高速公路交通管制規則
    於95年6月28日修正為「高速公路及快速公路交通管制規則
    」，並於95年7月1日施行，修正後之高速公路及快速公路交
    通管制規則第6條第1項、第2項，除增加汽車行駛「快速公
    路」亦受同樣限制外，其餘內容並無不同，本案車禍係發生
    於94年11月17日，應適用修正前高速公路交通管制規則第6
    條第1項、第2項之規定），被告於駕車時自應注意遵守上開
    規定，依其當時75公里左右之時速，本應注意至少應與前車
    保持75公尺之安全距離，而依當時天候晴、柏油路面乾燥、
    無缺陷、無障礙物，視距良好，有上開道路交通事故調查報
    告表（一）及照片可稽，客觀上並無被告不能注意之情形，
    詎其竟疏於注意，未與前車保持安全之距離，以致其駕駛之
    KL-955號營業用半聯結車左前方不慎追撞由乙○○所駕駛之
    牌照號碼7R-133號營業用半聯結車之右後方，致乙○○因此
    受有頭部外傷、腦震盪併硬腦膜下出血之傷害，被告之行為
    顯有過失，且其過失行為與告訴人乙○○受有前揭傷害間並
    有相當因果關係。事證明確，被告之犯行洵堪認定。
三、被告丙○○係以駕駛半聯結車為業之司機，為從事駕駛業務
    之人，核其所為，係犯刑法第284條第2項前段之業務過失傷
    害罪。被告於肇事犯罪後，未被有偵查權之公務員或機關發
    覺前，向警自首坦承犯行，進而接受裁判，有國道公路警察
    局道路交通事故談話紀錄表附卷可稽可稽。按行為後法律有
    變更者，適用行為時之法律。但行為後之法律有利於行為人
    者，適用最有利於行為人之法律，刑法第2條第1項定有明文
    。刑法於94年2月2日修正公布，並於95年7月1日生效施行，
    本件被告犯罪及自首均在新刑法施行前，修正前之刑法第62
    條規定「對於未發覺之罪自首而受裁判者，減輕其刑。但有
    特別規定者，依其規定。」，採必減制；新刑法第62條規定
    「對於未發覺之罪自首而受裁判者，得減輕其刑。但有特別
    規定者，依其規定。」，採得減制。二者相比，以修正前之
    刑法第62條前段規定對被告較為有利，自應適用修正前之刑
    法第62條前段規定，減輕其刑。審酌被告之品行（無前科）
    、因過失而造成本件車禍、告訴人乙○○因此受有頭部外傷
    、腦震盪併硬腦膜下出血之傷害，被告雖於事後坦承犯行，
    惟尚未與告訴人成立民事和解（被告所願賠償之金額在新臺
    幣15萬元以下，為告訴人所難接受）等一切情狀，爰量處如
    主文所示之刑，以示懲儆。
據上論斷，應依刑事訴訟法第273條之1第1項、第299條第1項前
段，刑法第2條第1項前段、第284條第2項前段、修正前刑法第62
條前段，刑法施行法第1條之1，判決如主文。
本案經檢察官甲○○到庭執行職務
中　　華　　民　　國　　96　　年　　3　　月　　29　　日
　　　　　　　　  　交通法庭    法　官　林勝利
以上正本證明與原本無異。
如不服本判決，應於判決送達後10日內，向本院提出上訴狀。
　　　　　　　　　　　　　　　　書記官　陳金堂
中　　華　　民　　國　　96　　年　　3　　月　　29　　日
附錄本案論罪科刑法條全文：
中華民國刑法第284條
（過失傷害罪）
因過失傷害人者，處6月以下有期徒刑、拘役或5百元以下罰金，
致重傷者，處1年以下有期徒刑、拘役或5百元以下罰金。
從事業務之人，因業務上之過失傷害人者，處1年以下有期徒刑
、拘役或1千元以下罰金，致重傷者，處3年以下有期徒刑、拘役
或2千元以下罰金。
